# CAPÍTULO I
## INTRODUCCIÓN



## JUSTIFICACIÓN

## Formulación del problema de investigación

¿Que impacto tiene el gasto de la contratación pública en la economía Ecuatoriana durante el periodo 20xx – 20xx?

## OBJETIVOS
### GENERAL
+ Analizar el impacto de la contratación pública en la economía ecuatoriana mediante el uso de técnicas de aprendizaje automático, con el fin de identificar patrones, tendencias y relaciones que contribuyan a comprender cómo el gasto en contratación pública afecta el desarrollo económico del país."

### ESPECÍFICOS

+ Detallar la evolución de la Contratación pública durante el periodo 20xx - 20xx

+ Evaluar el impacto de la contratación pública en la economía ecuatoriana, considerando aspectos como el crecimiento del PIB, la generación de empleo, la inversión pública y la eficiencia en el gasto gubernamental, y proponer recomendaciones basadas en los resultados del análisis de aprendizaje automático para mejorar la toma de decisiones y la gestión de la contratación pública en el país.

+ Aplicar técnicas de aprendizaje automático, como el análisis de datos, la modelización predictiva, a los datos recopilados con el fin de identificar patrones, tendencias y relaciones entre los procesos de contratación pública y los indicadores económicos y financieros del país.


::: callout-note
Los objetivos se fundamentan dentro de una comprensión **holística**, la investigación tiene como propósito la búsqueda y generación de conocimiento, de modo tal que ese conocimiento pueda tener diferentes grados de elaboración (Exploraciones, descripciones, análisis, comparaciones, explicaciones, predicciones, transformaciones, verificaciones, evaluaciones)
:::

::: callout-note
1 verbo en infinitivo, 2 objeto de estudio, 3 como lo hago, 4 para que (justificación). 
:::


::: callout-note
Entrenar y evaluar un modelo de regresión con diferentes algoritmos.
Realizar un preprocesamiento de datos.
Ajustar algunos hiperparámetros.
Realizar mejores predicciones.
::: 

::: callout-note
totalCP, totalDeIngresosDelSP	TotalGastosDelSP, inflación, Empleo	CanastaFamiliar, SaldoDeLaDeudaPublicaInterna, ÍNDICE DE PRECIOS AL PRODUCTOR DE DISPONIBILIDAD NACIONAL, LIQUIDEZ TOTAL (M2), balanza comercial (TOMAR EN CUENTA)
::: 

```{r}
2*2


```


```{r}
2*2


```